# 公司债权债务划转，银行借款的财报列示。

提问人：sjxb1 时间：2023-05-12 15:21:16
请问陈版主，公司 2020 年1-6月为主体A， 7 月以后变更为主体B，请问如果主体的A的短期借款划转至B，且在2020 年 12 月 31 日未到期。
请问该笔短期借款在 2020 年 12 月 31 日在财务报表的列示应该如何列示，是否应该从短期借款重分类至其他流动负债。谢谢辛苦。

回答人：chenyiwei
“如果主体的A的短期借款划转至B”是如何实现的？是否已经与银行达成协议，对原借款合同进行变更，借款人变更为B？如果是，则B应继续确认短期借款。
如果与银行并未进行借款合同变更，只是A和B之间达成协议，由B向A提供还款资金来源，则A应继续确认原先的短期借款，同时确认对B的其他应收款；B相应确认对A的其他应付款。